---
title: "mapas"
format: html
---

Librerías que vamos a ver hoy

-   `sf{}`(simple shapes): que nos ayuda en la interpretación geométrica del multi-poligono

-   `gglot` que nos va a servir para hacer mapas estáticos

-   `leaflet` para hacer gráficos dinámicos en java

## Antes de arrancar Cargamos la geometría de los partidos

https://catalogo.datos.gba.gob.ar/dataset/partidos

```{r}
library(tidyverse) # ya nos incluye ggplot
library(sf) # Para trabajar con datos geoespaciales
library(stringi) # nomas por un temita de como vienen escritos los partidos
library(leaflet)
```

Traemos los datos geo

```{r}
geo_data <- st_read("D:/clases_eva/clases/data_raw/limites-partidos/partidos.geojson")
```

Cargamos el df de nuestros clusters

```{r}
cluster_data <- read.csv("D:/clases_eva/clases/data_raw/clustersxpart.csv") |> 
  distinct(nomdepto_censo,.keep_all = T)
```

Para unir ambos datos hacemos algunas transformaciones

```{r}
geo_data <- geo_data |> 
  mutate(
    nomdepto_censo = nam |> 
      # le sacamos las tildes y caracteres espciales
      stri_trans_general("Latin-ASCII") |> 
      toupper() |> 
      trimws() |> 
      # excepto el caso de cañuelas que quiere tener ñ
      str_replace("CANUELAS", "CAÑUELAS")
  )|> 
  # unimos ambas tablas
  left_join(cluster_data, by = join_by(nomdepto_censo))

# geo_data |> 
#   janitor::tabyl(cluster)
# 
# cluster_data |> 
#   janitor::tabyl(cluster)


```

Le ponemos nombres a los clusters

```{r}
geo_data<- geo_data |> 
  mutate(cluster = case_when(cluster == 1 ~ "Cluster 1",
                             cluster == 2 ~ "Cluster 2",
                             cluster == 3 ~ "Cluster 3",
                             ))

geo_data |> 
  janitor::tabyl(cluster)
```

# Mapas con `ggplot`

`ggplot` nos ofrece la posibilidad de dibujar objetos sf utilizando la capa de geometría `geom_sf`

```{r}
ggplot()+
  geom_sf(data = geo_data)
```

Podemos usar nuestra variable cluster como aes de relleno (fill)

```{r}
geo_data |> 
  filter(!is.na(cluster)) |> 
  ggplot()+
  # usamos el valor del cluster como relleno para cada geometria
  geom_sf(aes(fill = cluster ))+
  labs(title = "Cluster de provincia de Buenos Aires",
       subtitle = "Año 2026",
       fill = "Cluster",
       caption = "Fuente: Elaboración propia. Cartografía: IGN") +
  theme_minimal() +
  theme(axis.title = element_blank(),
        axis.text = element_blank(),
        panel.grid.major = element_blank(),
        panel.background = element_blank())
```

# Mapas con `leaflet`

Leaflet es una de las bibliotecas JavaScript de código abierto más populares para mapas interactivos. La utilizan sitios web como The New York Times y The Washington Post, GitHub y Flickr , así como especialistas en SIG como OpenStreetMap , Mapbox y CartoDB .

La librería de r (que lleva el mismo nombre) acilita la integración y el control de mapas de Leaflet en R.

Para crear un mapa tenemos 4 pasos básicos

1.  Llamamos al widget [`leaflet()`](https://rstudio.github.io/leaflet/reference/leaflet.html).

2.  Agrar *capas* (es decir, entidades) al mapa mediante funciones de capa (por ejemplo, `addTiles`, `addMarkers`, `addPolygons`) para modificar el widget del mapa.

3.  Repitimos el paso 2 según la cantidad de capas que necesitemos.

4.  Imprimimos el widget de mapa para mostrarlo.

Tenemos dos formas de hacer la primera capa de base de nuestro mapa:

Con `addTiles` donde agregas el mapa base que viene por defecto y que nos trae la capa de OpenStreetMap. Con la función setView() lo podemos centrar para que no nos muestre todo el mapa mundial.

Sin embargo (como en muchas cosas) si hacemos zoom vamos a ver un sesgo político importante

```{r}
geo_data
```

```{r}
leaflet() %>%
  addTiles() %>%
  setView(lng = -63, lat = -39, zoom = 5) # Centrar en Buenos Aires
```

Para evitarlo usamos la capa con addpolygon() el servicio de Argenmap v2 tal cual lo sugiere la bióloga Natalia Morandeiro en [este post](https://nmorandeira.netlify.app/post/2020-08-02-representar-islas-malvinas-en-r-y-qgis/) que sin quererlo sobrevuela también el problema de la soberanía y el sesgo de nuestros datos

Tips: - Dentro de leaflet las referencias a columnas tienen que ir con \~ (fórmula) o explícitamente geo_data\$cluster. - La función `colorFactor()` nos crea una paleta para variable factorial pero si fuera numérica usamos `colorNumeric()`

```{r}

# Creamos una paleta de colores para el mapa interactivo de coropletas

pal_leaflet <- colorFactor(
  palette = "YlGnBu", # elgí la paleta Yellow-Green-Blue pero hay otras
  domain = geo_data$cluster, # el dominio
  na.color = "lightgray" # color para valores NA
)

# Crear mapa leaflet
leaflet(data = geo_data) |> 
  addPolygons( 
    fillColor = ~pal_leaflet(cluster), 
    fillOpacity = 0.8, # Opacidad del relleno
    color = "white", # Color del borde de los polígonos
    weight = 1, # Grosor del borde
    # Información al pasar el mouse (etiquetas)
    label = ~cluster,
    # Opcional: Información al hacer clic (popup)
    popup = ~paste("<b>", nam, "</b><br>Pertenece a: ", cluster)
  )  |> 
  # Añade la leyenda de color
  addLegend(pal = pal_leaflet, values = ~cluster, title = "Cluster") %>%
    # Opcional: Ajustar la vista inicial
  setView(lng = -61, lat = -37, zoom = 6) # Centrar en Argentina
  
```
