---
title: "Preguntas de respuesta multiple y simple"
format: html
---

```{r}
#| label: "setup"
#| echo: true

# librerias
library(tidyverse)
library(tibble)

# creo un dataset de demostración para el ejercicio suponiendo que cada fila es un cliente

clientes <- tribble(
  ~id_cliente, ~edad, ~sexo,
  ~titular_cuenta_corriente, ~titular_caja_ahorro_pesos, ~titular_visa, ~titular_master,
  ~mto_supermercados_y_alimentos_credito,
  ~mto_supermercados_y_alimentos_debito,
  ~mto_indumentaria_credito,
  ~mto_indumentaria_debito,
  ~mto_combustible_credito,
  ~mto_combustible_debito,
  ~mto_bares_restaurantes_fastfoo_credito,
  ~mto_bares_restaurantes_fastfoo_debito,

  1, 25, "Mujer",  0, 1, 1, 0, 12000,  5000,  3000,    0,    0, 2500, 1500,    0,
  2, 42, "Varón",  1, 1, 1, 1, 25000,     0,     0, 4000, 5000,    0,    0, 3500,
  3, 31, "Mujer",  0, 1, 0, 0,     0, 12000,     0,    0,    0,    0, 2000, 1000,
  4, 58, "Varón",  1, 1, 1, 0, 18000,  8000, 12000,    0, 8000,    0,    0,    0,
  5, 22, "Mujer",  0, 1, 0, 0,  6000,  2000,  1500, 1000,    0,    0, 3000, 2500,
  6, 37, "Varón",  1, 1, 1, 1,     0,     0,  7000, 5000, 3000, 2000,    0, 1500,
  7, 29, "Mujer",  0, 1, 1, 0,  9000,  3000,     0,    0,    0,    0, 4500,    0,
  8, 50, "Varón",  1, 1, 1, 1, 30000, 10000,  5000, 2500, 6000, 3500,    0, 2000
)

glimpse(clientes)
```

## Ejemplo 1: ¿De cuáles de los siguientes productos es titular?

□ Cuenta corriente □ Caja de ahorro en pesos □ Visa □ Master

```{r}
gastos_credito <- clientes %>%
  pivot_longer(
    starts_with("mto_") & ends_with("_credito"),
    names_to = "categoria",
    values_to = "monto"
  ) %>%
  mutate(
    uso = monto > 0,
    categoria = categoria |>
      stringr::str_remove("^mto_") |>
      stringr::str_remove("_credito$")
  )

gastos_credito
```

y después podemos decir : las categorías más usadas son...

```{r}
gastos_credito %>%
  filter(uso) %>%
  count(categoria, sort = TRUE)
```

y agregar por ej info sobrte el gasto promedio de los gastos

```{r}
gastos_credito %>%
  filter(monto > 0) %>%
  group_by(categoria) %>%
  summarise(
    promedio = mean(monto),
    mediana = median(monto),
    n = n()
  )
```

vamos a construir una pregunta de respuesta única: ¿Cuál fue el principal rubro de gasto con tarjeta de crédito?

```{r}
principal_rubro_credito <- clientes %>%
  pivot_longer(
    starts_with("mto_") & ends_with("_credito"),
    names_to = "categoria",
    values_to = "monto"
  ) %>%
  mutate(
    categoria = categoria |>
      str_remove("^mto_") |>
      str_remove("_credito$")
  ) %>%
  group_by(id_cliente) %>%
  slice_max(
    monto,
    n = 1,
    with_ties = FALSE
  ) %>%
  ungroup() %>%
  select(id_cliente, principal_rubro = categoria)


principal_rubro_credito
```

Después ya podés analizarla como una variable categórica común:

```{r}
principal_rubro_credito %>%
  count(principal_rubro, sort = TRUE)
```

## Recordatorio graficos gagues o manómetros

::: callout-note
<https://plotly.com/r/gauge-charts/>\
<https://echarts4r.john-coene.com/reference/e_gauge.html>
:::
